【裁判字號】    98,交聲,2337
【裁判日期】    981104
【裁判案由】    違反道路交通管理處罰條例聲明異議
【裁判全文】
臺灣臺北地方法院交通事件裁定        98年度交聲字第2337號
原處分機關  臺北市政府警察局
異  議  人
即受處分人  甲○○
上列受處分人因違反道路交通管理處罰條例案件，對於臺北市政
府警察局98年7月1日所為之裁決（北市警交裁計字第9807010001
號）聲明異議，本院裁定如下：
    主  文
異議駁回。
    理  由
一原處分理由略以：異議人即受處分人甲○○領有臺北市政府警
  察局核發之計程車駕駛人執業登記證（證號A039061） ，原應
  於民國97年6 月18日至8 月18日期間參加97年度查驗，竟不依
  規定期限參加，逾期6 個月以上仍不辦理，為臺北市政府警察
  局逕行舉發（北市警交字第AEX420453 號），因而依違反道路
  交通管理處罰條例第36條第3 項、第4 項規定廢止其執業登記
  ，並自98年7 月1 日裁決日起1 年內不得再行辦理執業登記。
二異議理由略以：異議人因多次出國，回國後不察其執業登記證
  之有效日期為99年7 月18日，加以辦理親弟之後事，因而導致
  執業登記證逾期而未審驗。又執業登記證逾期之罰單異議人已
  繳清罰款，祈能諒察異議人之情況而予以繼續審驗云云。
三法院判斷：按計程車駕駛人，不依規定期限，辦理執業登記事
  項之異動申報，或參加年度查驗者，處新臺幣1200元罰鍰；逾
  期6 個月以上仍不辦理者，廢止其執業登記。計程車駕駛人經
  依前項之規定廢止執業登記者，未滿1 年不得再行辦理執業登
  記，道路交通管理處罰條例第36條第3 項、第4 項定有明文。
  本件異議人於87年12月22日領有臺北市政府警察局核發之執業
  登記證，先後於88年6 月30日、89年7 月17日、90年8 月10日
  、91年6 月24日、92年7 月28日、93年7 月21日、94年7 月19
  日、95年6 月28日、96年7 月2 日參加年度查驗，原應於97年
  6 月18日至8 月18日期間參加97年度查驗，因異議人未依規定
  參加年度查驗，臺北市政府警察局遂於97年10月13日填製舉發
  違反道路交通管理事件通知單（北市警交字第AEW977429 號，
  下稱舉發通知單）予以舉發，並以臺北縣石碇鄉中民村十八重
  溪73號為送達處所以郵務送達，因未獲本人會晤，於97年10月
  22日寄存於臺北縣石碇鄉○○路30號深坑郵局而合法送達，異
  議人則於97年11月13日繳納罰鍰1200元而結案。惟異議人於前
  述舉發通知單送達後，逾6 個月仍未辦理查驗，始經原處分機
  關於98年7 月1 日為本件廢止執業登記處分等情，除為異議人
  所不爭執外，並有臺北市政府警察局98年10月15日北市警交字
  第09834625900 號函及檢附之臺北市營業小客車駕駛人執業登
  記申請書、內政部警政署計程車駕駛人資訊系統查詢結果，該
  局98年8 月12日北市警交字第09833532900 號函及檢附之舉發
  通知單、送達證書、違規積案明細表等在卷可憑，足堪認定，
  異議人於經原處分機關以其未依規定參加年度查驗製單舉發後
  ，逾期6 個月以上仍未辦理97年度查驗之違規事實明確，原處
  分機關之裁處並無不當。至異議人雖已繳納前述舉發通知單之
  罰緩完竣，惟其仍應於收受舉發通知書6 個月內辦理執業登記
  證之年度查驗，而不得以罰鍰繳清為由免責。另依本院依職權
  查詢之入出境資訊連結作業資料顯示，異議人於97年8 月29日
  出境，同年9 月14日入境，至97年11月28日始出境，之後雖於
  98年2 月8 日至同年2 月20日期間出境，然於查驗期限6 個月
  期滿前均在臺灣，參以其既可於97年11月13日繳納前述舉發通
  知單之罰鍰，顯然亦有充裕之時間可前往辦理年度查驗，所辯
  均不足憑以免責，本件異議為無理由，應予駁回。
四依道路交通管理處罰條例第87條第2 項，道路交通案件處理辦
  法第19條，裁定如主文。
中    華    民    國    98    年    11    月    4    日
                  交通法庭    法  官    邱蓮華
上正本證明與原本無異。
如不服本裁定，應於裁定送達後5日內向本院提出抗告狀。
                              書記官    葉宜玲
中    華    民    國    98    年    11    月    4     日


司法院資訊處製作；財團法人民間司法改革基金會備份。
